【裁判字號】    99,抗,88
【裁判日期】    991029
【裁判案由】    選任臨時管理人
【裁判全文】
臺灣板橋地方法院民事裁定                99年度抗字第88號
再  抗告人  乙○○
相  對  人  甲○○
上列當事人間選任臨時管理人事件，再抗告人對於本院民國99年
7月27日所為裁定提起再抗告，本院裁定如下：
    主  文
再抗告駁回。
    理  由
一、再抗告意旨略以：本件原裁定係以抗告無理由而駁回，再抗
    告人自得依非訟事件法第45條第3 項規定提起再抗告，而原
    裁定指稱本件不得再抗告，適用法規顯有錯誤。又查閩江營
    建有限公司（下稱閩江公司）原董事汪君惠雖因另案判處有
    期徒刑確定，而當然解任董事資格，惟其原有股權及股東身
    份並未喪失，其既已將部分股份轉讓予再抗告人，再抗告人
    自得依公司法第108 條規定由全體股東互相推選而擔任董事
    ，故再抗告人已合法取得董事資格並得代表閩江公司執行業
    務。且退萬步言，縱不論再抗告人是否具董事資格，再抗告
    人既為公司股東，對公司之營運及臨時管理人之選任自有利
    害關係，然原裁定以：「閩江公司於法院選任之臨時管理人
    就任前，並無自然人為公司之代表人，自無從代表公司為任
    何法律行為以增加股東或選任董事。」，其適用法律已顯有
    錯誤。又原裁定遽認再抗告人不得以公司之股東主張權利受
    侵害而提起抗告，故將再抗告人之抗告駁回，其適用法規亦
    有錯誤。原裁定法院未予詳查，受相對人欺騙，誤予選任早
    已非公司股東之相對人為閩江公司臨時管理人，對公司及再
    抗告人權益影響甚鉅，為此提起再抗告等語。
二、按抗告法院之裁定，以抗告不合法而駁回者，不得再為抗告
    ，非訟事件法第45條第1 項前段定有明文。經查，本院民國
    99年7 月27日99年度抗字第88號裁定係以相對人甲○○前經
    原審於98年12月31日裁定選任為閩江公司之臨時管理人，嗣
    經閩江公司提起抗告，經臺灣高等法院於99年6 月11日以99
    年度非抗字第86號裁定以閩江公司抗告不合法為由駁回其抗
    告而確定，甲○○並已於99年7 月2 日完成閩江公司臨時管
    理人之登記事宜；而因閩江公司原唯一之股東兼董事汪君惠
    已依法當然解任，則於法院選任臨時管理人就任前，並無自
    然人為公司之代表人，自無從代表公司為任何法律行為以增
    加股東或選任董事，是以再抗告人乙○○主張其於閩江公司
    臨時管理人甲○○就任前受讓汪君惠之股權，為閩江公司股
    東，並經全體股東推選為董事，為閩江公司法定代理人云云
    ，於法尚非有據，因認乙○○以其為閩江公司之法定代理人
    及股東主張權利受侵害所提起之抗告，與法不合，而駁回其
    抗告，是原裁定顯係以乙○○之抗告不合法為由而駁回其抗
    告。至原裁定雖誤載「四、據上論結：本件抗告為無理由，
    ... 」，惟非訟事件得否抗告，均係基於法律之規定，殊不
    因法院將抗告不合法誤繕為抗告無理由，而可變更法律之規
    定。是原裁定既係以乙○○之抗告不合法為由而駁回其抗告
    ，依非訟事件法第45條第1 項前段規定，自不得再為抗告。
    從而，本件再抗告人對於本院上開裁定，提起再抗告，於法
    不合，應予駁回。
三、據上論結，本件再抗告為不合法，爰裁定如主文。
中    華    民    國    99    年    10    月    29    日
                  民事第二庭  審判長法  官  陳麗玲
                                    法  官  連育群

                                    法  官  張筱琪
正本證明與原本無異。
不得抗告。
中    華    民    國    99    年    10    月    29    日
                                    書記官  連思斐

司法院資訊處製作；財團法人民間司法改革基金會備份。
